【裁判字號】    97,易,1630
【裁判日期】    970606
【裁判案由】    加重竊盜
【裁判全文】
臺灣臺中地方法院刑事判決              97年度易字第1630號
公  訴  人  臺灣臺中地方法院檢察署檢察官
被      告  乙○○
                    （現另案於臺灣臺中監獄執行中）
            丁○○
                    （現另案於臺灣臺中監獄臺中分監執行中）
            甲○○
上列被告因加重竊盜案件，經檢察官提起公訴（96年度偵字第22
226號），本院判決如下：
    主    文
乙○○攜帶兇器竊盜，累犯，處有期徒刑柒月；又結夥三人以上
攜帶兇器竊盜，累犯，處有期徒刑捌月。應執行有期徒刑壹年。
丁○○結夥三人以上攜帶兇器竊盜，累犯，處有期徒刑柒月。
甲○○結夥三人以上攜帶兇器竊盜，累犯，處有期徒刑柒月。
    犯罪事實
一、乙○○前於民國94年間，因施用毒品案件，經本院以94年度
    訴字第1481號判決判處應執行有期徒刑11月確定，甫於95年
    9 月29日縮短刑期執行完畢。丁○○前於93年間，因施用毒
    品案件，經臺灣高等法院臺中分院以93年度上訴字第2121號
    判決判處有期徒刑10月確定；又於94年間，因竊盜案件，經
    本院以94年度易字第636號判決判處有期徒刑8月確定；再於
    94年間，因施用毒品案件，經本院以95年度訴字第308號判
    決判處有期徒刑11月確定；前2案嗣經合併定應執行刑為有
    期徒刑1年4月確定，3案接續執行，甫於95年12月26日因縮
    短刑期假釋出監，於96年7月16日未經撤銷假釋而執行完畢
    。甲○○前於96年間，因竊盜案件，經本院以96年度豐簡字
    第181號判決判處有期徒刑3月確定，嗣經本院裁定減為有期
    徒刑1月15日確定，甫於96年7月16日執行完畢。詎乙○○、
    丁○○、甲○○均猶不知悔改，而為下列犯行：
  (一)乙○○單獨基於意圖為自己不法所有之犯意，於96年9月16
    日15時5分許，攜帶客觀上足供兇器使用之剪刀1支（未扣案
    ），騎乘車牌號碼FP5-616號之紅色重型機車，至丙○○位
    於臺中縣神岡鄉○○村○○路136號之工廠前，趁四下無人
    之際，以上開剪刀將丙○○上開工廠大門之伸縮鐵門門片插
    銷撬開，再將伸縮鐵門上白鐵製門片抽出之方式，而竊取丙○○上開工廠大門之伸縮鐵門白鐵製門片3片（合計重13公
    斤）。得手後，旋將上開3片白鐵製門片搬移放置於所騎乘
    之上開重型機車，載運至黃文凱所經營之址設於臺中縣神岡
    鄉○○路105巷40號之資源回收廠，以每公斤新臺幣（下同
    ）45元之代價，販售予不知情之黃文凱，合計賣得585元。
  (二)乙○○於竊取並販賣上開3片白鐵製門片獲得不法利益後，
    因食髓知味，竟又邀集丁○○及甲○○而結夥3人以上，共
    同基於意圖為自己不法所有之犯意聯絡，於96年9月16日15
    時30分許，由乙○○攜帶客觀上足供兇器使用之剪刀1支，
    騎乘車牌號碼FP5-616號重型機車，甲○○則騎乘另一輛重
    型機車搭載丁○○，一同至丙○○位於臺中縣神岡鄉○○路
    136號之工廠前，分工由乙○○下手行竊，丁○○及甲○○
    則在旁協助及把風，而趁四下無人之際，由乙○○以上開剪
    刀將丙○○上開工廠大門之伸縮鐵門白鐵製門片插銷撬開，
    再將伸縮鐵門白鐵製門片抽出之方式，而竊取丙○○上開工
    廠大門之伸縮鐵門白鐵製門片2片得逞。適丙○○正在觀看
    上開工廠大門之監視器畫面而知悉上開白鐵製門片遭竊，遂
    與家人合力制止乙○○、甲○○及丁○○，惟乙○○於丙○○等人進行現行犯逮捕時，立即逃離現場，並將上開2片白
    鐵製門片棄置於上開工廠大門前。嗣經丙○○報警，經警到
    場處理而查獲上情。
二、案經臺中縣警察局豐原分局報告臺灣臺中地方法院檢察署檢
    察官偵查起訴。
    理    由
一、訊據被告乙○○、丁○○對於上開犯罪事實於本院審理中均
    坦承不諱，被告甲○○固供承：伊當時有騎車載被告丁○○
    前往上址工廠之事實，然矢口否認有參與前揭犯罪事實(二)所
    示竊盜犯行，辯稱：伊只是陪同被告丁○○過去，伊並沒有
    要和他們一起偷東西，也不認識被告乙○○云云。經查：
  (一)按被告以外之人於審判外之陳述，除法律有規定者外，不得
    作為證據；又被告以外之人於偵查中向檢察官所為之陳述，
    除顯有不可信之情況者外，得為證據；另被告以外之人於審
    判外之陳述，雖不符前四條之規定，而經當事人於審判程序
    同意作為證據，法院審酌該言詞陳述或書面陳述作成時之情
    況，認為適當者，亦得為證據。當事人、代理人或辯護人於
    法院調查證據時，知有第159條第1項不得為證據之情形，而
    未於言詞辯論終結前聲明異議者，視為有前項之同意；刑事
    訴訟法第159條第1項、第159條之1第2項及第159條之5分別
    定有明文。本件證人丙○○、黃文凱於接受警員詢問或檢察
    官訊問時所為之指訴及陳述，雖係被告以外之人於審判外之
    言詞陳述，惟被告對於證人於警、偵訊時陳述及證述之證據
    能力，於本院審理中不爭執，亦未於言詞辯論終結前聲明異
    議，視為於審判程序同意作為證據，且被告以外之人於偵查
    中向檢察官所為之陳述，原則上得為證據，本院並審酌上開
    筆錄作成時之情況尚無不當，依刑事訴訟法第159條之1第2
    項及第159條之5之規定，自有證據能力，合先敘明。
  (二)證人即被害人丙○○於警詢時證稱：伊工廠的伸縮鐵門的鐵
    片遭歹徒竊取，第1次是在96年9月16日15時5分許，有3片鐵
    門片遭1名騎乘車牌號碼FP5-616號之紅色機車的歹徒竊取；
    第2次是在同日15時38分許，伊從監視錄影畫面看到有3名歹
    徒正在拆取鐵門片，伊便告訴家人小偷又來偷東西了，於是
    伊和家人立即出去前往制止，當場攔下被告丁○○及甲○○
    ，另1名歹徒即被告乙○○見狀後逃逸，現場留下已拆卸下
    來的鐵門片2片及被告乙○○所騎乘上開紅色機車等語綦詳
    （見警卷第12至13頁），證人黃文凱亦證稱：被告乙○○在
    96年9月16日15時多，騎乘上開紅色機車拿白鐵片（經磅秤
    合計13公斤）前來兜售，賣得585元等語（見警卷第15頁）
    ，並有現場照片、贓物認領保管單、現場圖、監視器翻拍照
    片及舊貨業買入登記簿等附卷可稽，核與被告乙○○、丁○○上開自白大致相符，應堪採信。
  (三)被告乙○○前於偵查中雖爭執並未攜帶剪刀犯案云云，惟查
    ，同案被告丁○○於偵查中供稱：伊到被害人工廠門前時，
    被告乙○○有騎機車，被告乙○○就拿機車置物箱內的1支
    剪刀開始剪鐵門，伊還提醒被告乙○○監視器等語（見偵查
    卷第11至12頁），同案被告甲○○於偵查中亦供稱：伊載被
    告丁○○去找他老闆，有一個騎紅色機車的人（即被告乙○○）去賣東西，後來渠等邊走邊聊天，到了鐵門處後，騎紅
    色機車的人就拿出剪刀開始弄門，伊有提醒他有監視器等語
    （見偵查卷第12頁），互核同案被告丁○○與甲○○所證上
    情大致相符，參以，被告3人為被害人發現竊行前往制止後
    ，被告乙○○見狀逃逸，被害人及警方並未自被告丁○○、
    甲○○身上或渠騎乘之機車上起出剪刀工具，而於被告乙○○第1次行竊時，被告丁○○、甲○○亦未在場參與其中，
    徵諸卷附現場照片（見警卷第20、21頁），該伸縮鐵門計有
    5片鐵門片遭拆除，當時查獲現場僅遺留已拆除之2片鐵門片
    尚未取走（見警卷第21頁），被告乙○○已於第1次行竊時
    拆除3片鐵門片，顯見被告乙○○應於第1次行竊之際即自備
    剪刀供犯罪使用，應非於第2次行竊時方由被告丁○○或甲○○提供之，且依現場照片及監視器翻拍照片顯示，該伸縮
    鐵門體積龐大、延伸長度亦長，鐵門片嵌入鐵門彼此連接，
    若無剪刀或其他工具輔助拆卸，拆卸不易，被告乙○○能於
    短暫時間內拆卸多片鐵門片得手，衡情應有自備剪刀或類似
    工具始足當之，復經被告乙○○於本院審理中不爭執在卷（
    見本院97年5月14日審判筆錄第6頁），亦堪認定。
  (四)證人即被告乙○○於本院審理中結證稱：被告甲○○有要與
    伊和被告丁○○一起偷竊鐵門，伊第一次拿去賣的時候，伊
    有跟被告甲○○說現場還有幾片鐵門片，要回去拿來賣，伊
    就先騎機車離開，被告甲○○與丁○○就騎機車跟上，一起
    到現場去，被告甲○○知道伊是要去工廠偷鐵片門等語；被
    告丁○○亦結證稱：情形如被告乙○○所述，被告甲○○當
    時確實知道渠等是要去偷門片，渠等在路上就已經有商量偷
    東西的事情等語（均見本院前揭審判筆錄第8頁）。被告甲○○亦供承：伊是在96年9月16日15時許在回收場看到被告
    乙○○拿門片過來賣，之後被告丁○○才叫伊騎機車載他過
    去找乙○○，渠等一路上騎機車邊聊天，一起騎到工廠等語
    （本院前揭審判筆錄第3至4頁），核與證人即被告乙○○、
    丁○○所述彼此接觸、互動情狀大致相符，足認被告乙○○
    、丁○○與甲○○就行竊鐵門一事有犯意之聯絡於前。再徵
    諸卷附監視器翻拍照片所示（見警卷第23頁），經提示被告
    甲○○供承：伊為警卷第23頁所附監視器翻拍照片中所示穿
    著白色衣服之人。依警卷第23頁上方照片所示，被告甲○○
    騎乘機車搭載被告丁○○停於鐵門前空地，被告乙○○則騎
    乘機車停置於鐵門前方貼近於伸縮鐵門處，警卷第23頁下方
    照片則顯示，被告丁○○已走至被告乙○○所在上開位置，
    被告甲○○則已下車、站在馬路旁，並背對鐵門往馬路方向
    張望、觀看。苟被告甲○○並無共犯竊盜之意，何以在獲悉
    被告乙○○前來兜售鐵門片後，不明其來源為何，仍應被告
    丁○○要求陪同前往鐵門片取得之處？該處復係一般正常經
    營之工廠大門，依現場照片顯示，鐵門亦非陳舊，被告甲○○亦發現工廠設有監視器，顯然知悉該等鐵門片係他人所有
    而非被告乙○○得擅自拆取販售之物，猶未兀自離去，竟仍
    停妥機車，讓被告丁○○得以前去協助被告乙○○下手行竊
    ，被告甲○○自己復走至馬路旁對外張望，顯係為免遭他人
    察覺異狀而為被告乙○○上開竊行把風之行為分擔甚明。
  (五)綜上，被告乙○○、丁○○之自白與事實相符，被告甲○○
    所辯上情，不足採信，本件事證明確，被告等犯行均堪認定
    ，均應依法論罪科刑。
二、按刑法第321條第1項第3款之攜帶兇器竊盜罪，係以行為人
    攜帶兇器竊盜為其加重條件，此所謂兇器，其種類並無限制
    ，凡客觀上足對人之生命、身體、安全構成威脅，具有危險
    性之兇器均屬之，且祇須行竊時攜帶此種具有危險性之兇器
    為已足，並不以攜帶之初有行兇之意圖為必要，最高法院79
    年台上字第5253號判例要旨可供參照。查本件被告乙○○攜
    帶以行竊之剪刀，其主要構成部分為金屬材質，質地堅硬，
    且為尖銳或鈍狀之物，並具有一定之重量，且得用以拆除鐵
    門片，以之揮刺、擊打，足以傷害人之生命、身體，客觀上
    顯足以對人身安全構成威脅，是該工具應屬刑法第321條第1
    項第3款所稱之「兇器」甚明。又按刑法上所謂結夥3人以上
    係指有共同犯罪之故意，結為一夥而言，把風行為，在排除
    犯罪障礙，助成犯罪之實現，在合同意思範圍內分擔犯罪行
    為之一部，故亦係共同正犯而應計入結夥之內，最高法院72
    年台上字第3201號判決意旨參照。是核被告乙○○就上開犯
    罪事實(一)之所為，係犯刑法第321條第1項第3款之攜帶兇器
    竊盜罪。核被告乙○○、丁○○、甲○○就上開犯罪事實(二)
    之所為，均係犯刑法第321條第1項第3款、第4款之結夥三人
    以上攜帶兇器竊盜罪。且按共同正犯之成立，祇須具有犯意
    之聯絡，行為之分擔，既不問犯罪動機起於何人，亦不必每
    一階段犯行，均經參與。又共同正犯之意思聯絡，不限於事
    前有所協議，其於行為當時，基於相互之認識，以共同犯罪
    之意思參與者，亦無礙於共同正犯之成立。最高法院34年上
    字第862號、73年台上字第1886號判例意旨可資參照。徵諸
    前第一之(四)段所述，被告乙○○、丁○○、甲○○就上開犯
    罪事實(二)所示犯行，有犯意聯絡及行為分擔，均為共同正犯
    論處。又被告乙○○所犯上開2罪間，1為單獨犯案、1為結
    夥、共謀犯案，犯意各別，行為互殊，應予分論併罰。又查
    乙○○前於94年間，因施用毒品案件，經本院以94年度訴字
    第1481號判決判處應執行有期徒刑11月確定，甫於95年9月2
    9日縮短刑期執行完畢。丁○○前於93年間，因施用毒品案
    件，經臺灣高等法院臺中分院以93年度上訴字第2121號判決
    判處有期徒刑10月確定；又於94年間，因竊盜案件，經本院
    以94年度易字第636號判決判處有期徒刑8月確定；再於94年
    間，因施用毒品案件，經本院以95年度訴字第308號判決判
    處有期徒刑11月確定；前2案嗣經合併定應執行刑為有期徒
    刑1年4月確定，3案接續執行，甫於95年12月26日因縮短刑
    期假釋出監，於96年7月16日未經撤銷假釋而執行完畢。甲○○前於96年間，因竊盜案件，經本院以96年度豐簡字第18
    1號判決判處有期徒刑3月確定，嗣經本院裁定減為有期徒刑
    1月15日確定，甫於96年7月16日執行完畢，有臺灣高等法院
    被告前案紀錄表及臺灣臺中地方法院檢察署刑案資料查註紀
    錄表各1份在卷足憑，被告等前受有期徒刑之執行完畢後，
    5年以內故意再犯本件有期徒刑以上之罪，均為累犯，均應
    依刑法第47條第1項之規定，加重其刑。爰審酌被告等各有
    毒品、竊盜等前案，素行不佳，均正值年輕力強，竟不思上
    進循正途獲取生活所需，卻以行竊他人財物變現之方式，而
    滿足個人需求，造成被害人等之財產損害及生活不便，缺乏
    對他人財產權須予以尊重之觀念，干擾被害人之經濟生活，
    對社會秩序影響非輕，被告乙○○於犯罪事實(二)中所居犯罪
    分工角色為主要地位，其餘被告次之，惟念及渠等竊盜物品
    數量、價值非鉅，犯罪所得不多，並已查獲歸還被害人領回
    ，犯罪手段平和，被害人且於警詢、偵查中表示不願追究之
    意，被告乙○○、丁○○於犯罪後業經坦承犯行，犯後態度
    尚佳，被告甲○○供承部分事實，然否認犯行，犯後態度未
    臻良好等一切情狀，分別量處如主文所示之刑，並就被告乙○○所宣告之刑定其應執行之刑，以示懲儆。至被告乙○○
    持以行竊之剪刀1支，未經扣案，個別形體不明，未能舉證
    證明係被告所有，又非違禁物，為免執行困難，爰不為沒收
    之諭知，附此敘明。
據上論斷，應依刑事訴訟法第284條之1、第299條第1項前段，刑
法第28條、第321條第1項第3款、第4款、第47條第1項、第51條
第5款，判決如主文。
本案經檢察官戊○○到庭執行職務
中    華    民    國    97    年    6     月    6     日
                  臺灣臺中地方法院刑事第五庭
                      法  官  吳崇道
以上正本證明與原本無異。
如不服本判決，應於收受送達後10日內向本院提出上訴書狀（應
敘述具體理由並附繕本）。
上訴書狀如未敘述理由，應於上訴期間屆滿後20日內補提理由書
於本院。
                      書記官  黃舜民
中    華    民    國    97    年    6     月    6     日
附錄論罪科刑法條
刑法第321條：
犯竊盜罪而有左列情形之一者，處6月以上、5年以下有期徒刑：
一於夜間侵入住宅或有人居住之建築物、船艦或隱匿其內而犯之
    者。
二  毀越門扇、牆垣或其他安全設備而犯之者。
三  攜帶兇器而犯之者。
四  結夥三人以上而犯之者。
五  乘火災、水災或其他災害之際而犯之者。
六  在車站或埠頭而犯之者。
前項之未遂犯罰之。


司法院資訊處製作；財團法人民間司法改革基金會備份。
